【裁判字號】    98,抗,530
【裁判日期】    980611
【裁判案由】    聲請撤銷緩刑
【裁判全文】
臺灣高等法院刑事裁定                  98年度抗字第530號
抗  告  人
即 受 刑人  甲○○
上列抗告人因聲請撤銷緩刑案件，不服臺灣板橋地方法院中華民
國98年12月8日裁定（97年度撤緩字第266號），提起抗告，本院
裁定如下：
    主  文
抗告駁回。
    理  由
一、聲請意旨略稱：受刑人甲○○因犯詐欺案件，於民國（下同
    ）96年3月7日經臺灣板橋地方法院以95年度簡字第4807號（
    95年度偵字第10707號、95年度偵字第10405號、95年度偵字
    第19238號）簡易判決判處有期徒刑10月，緩刑3年，緩刑期
    內付保護管束，96年3 月29日確定在案。茲受刑人在緩刑期
    內即96年3月31日，竟故意更犯業務侵占案件，於97年6月30
    日，經臺灣板橋地方法院以97年度易字第1021號刑事判決判
    處有期徒刑8月，減為有期徒刑4月，如易科罰金，以新臺幣
    1,000元折算1日，嗣於97年10月7 日，經本院以97年度上易
    字第2081號刑事判決駁回上訴，97年10月7 日確定，足認其
    不知悔悟自新，原宣告之緩刑，難收其預期效果，而有執行
    刑罰之必要，合於刑法第75條之1第1項第2 款所定得撤銷緩
    刑宣告之原因，爰依刑事訴訟法第476 條規定聲請將上開緩
    刑之宣告予以撤銷。又受刑人所犯上開詐欺案件，其犯罪時
    間在中華民國96年4 月24日以前，核與中華民國九十六年罪
    犯減刑條例第2條第1項第3款規定相符，爰依同條例第8條第
    1 項規定聲請裁定減刑等語（檢察官聲請書贅載：並依同條
    例第9條諭知易科罰金折算標準）。
二、原裁定意旨略以：查受刑人甲○○因詐欺案件，於96年3 月
    7日，經原審以95年度簡字第4807 號簡易判決判處有期徒刑
    10月，緩刑3年，96年3月29日判決確定。詎受刑人於緩刑期
    間之96年3月31日，因故意犯業務侵占案件，於97年6月30日
    ，經原審以97年度易字第1021 號刑事判決判處有期徒刑8月
    ，減為有期徒刑4 月，如易科罰金，以新臺幣1,000元折算1
    日，嗣於97年10月7日，經本院以97年度上易字第2081 號刑
    事判決駁回上訴，97年10月7 日判決確定等情，有上揭刑事
    判決及本院被告前案紀錄表在卷可按，是本件受刑人於獲得
    緩刑宣告確定後，竟不知戒慎其行，於緩刑期內又故意犯他
    罪，而在緩刑期間，受得易科罰金之有期徒刑4 月之刑之宣
    告確定，足認其不知悔悟自新，原宣告之緩刑顯難收其預期
    效果，而有執行刑罰之必要，核與修正後刑法第75條之1第1
    項第2 款之規定相符。從而，檢察官聲請撤銷受刑人上開緩
    刑之宣告，於法有據，應予准許。再按緩刑或假釋中之人犯
    ，於本條例施行之日起，視為已依前項規定減其宣告刑，毋
    庸聲請裁定減刑。但經撤銷緩刑之宣告或假釋者，仍應依本
    條例規定聲請裁定減刑，中華民國九十六年罪犯減刑條例第
    2條第2項定有明文，而受刑人前因詐欺案件，於96年3月7日
    ，經原審以95年度簡字第4807號簡易判決判處有期徒刑10月
    ，緩刑3年，96年3月29日判決確定，已如前述，前開緩刑既
    經撤銷，茲檢察官以受刑人所犯詐欺案件，其犯罪時間在96
    年4 月24日以前，合於減刑條件，聲請予以減刑，經核尚無
    不合，應予准許。至聲請意旨固敘明並應諭知易科罰金之折
    算標準云云，惟本件受刑人所犯連續幫助常業詐欺取財罪，
    係最重本刑逾5 年以上有期徒刑之罪，自不得依中華民國九
    十六年罪犯減刑條例第9 條之規定，併諭知易科罰金之折算
    標準，聲請意旨此節所認，應屬贅載，附此敘明。是原審乃
    認聲請人上開之聲請，核與刑法第75條之1第1項第2 款之規
    定並無不合，而撤銷受刑人所犯臺灣板橋地方法院95年度簡
    字第4807號案件之緩刑宣告，並諭知受刑人所犯連續幫助常
    業詐欺罪判處有期徒刑10月，應減為有期徒刑5月。
三、抗告意旨略以：原裁定援引刑法第75條之1第1項第2 款所定
    「於緩刑期內因故意犯他罪，而在緩刑期內受得易科罰金之
    有期徒刑、拘役或罰金之『宣告確定』者，足認原宣告之緩
    刑難收其預期效果，而有執行刑罰之必要者，得撤銷其宣告
    」，撤銷受刑人所犯臺灣板橋地方法院95年度簡字第4807號
    案件之緩刑宣告，然緩刑案宣判於96年3 月29日，裁定書送
    達實必然超過上載3 月31日之犯期，故若以此推定犯行發生
    於「緩刑宣告確定」之後，已有未當，且受刑人單親撫育 2
    子，緩刑期間素行良好，兼有正常工作，若撤銷緩刑必造成
    家庭生活困境，其必要性於法不合，亦違情理云云。
四、經查：
  (一)按受緩刑之宣告，緩刑期內因故意犯他罪，而在緩刑期內受
    得易科罰金之有期徒刑、拘役或罰金之宣告確定，足認原宣
    告之緩刑難收其預期效果，而有執行刑罰之必要者，得撤銷
    其宣告，刑法第75條之1第1項第2 款定有明文。而緩刑宣告
    是否得撤銷，除須符合刑法第75條之1第1項各款之要件外，
    本條並採裁量撤銷主義，賦予法院撤銷與否之權限，特於第
    1 項規定實質要件為「足認原宣告之緩刑難收其預期效果，
    而有執行刑罰之必要」，供作審認之標準。亦即於上揭「得
    」撤銷緩刑之情形，法官應依職權本於合目的性之裁量，妥
    適審酌被告所犯前後數罪間，關於法益侵害之性質、再犯之
    原因、違反法規範之情節是否重大、被告主觀犯意所顯現之
    惡性及其反社會性等情，是否已使前案原為促使惡性輕微之
    被告或偶發犯、初犯改過自新而宣告之緩刑，已難收其預期
    之效果，而確有執行刑罰之必要。
  (二)本件抗告人即受刑人甲○○所犯詐欺案件，經原審以95年度
    簡字第4807號簡易判決判處有期徒刑10月，緩刑3 年，並於
    96年3月29日判決確定，抗告人於緩刑期間之96年3月31日，
    又因故意犯業務侵占案件，經原審97年度易字第1021號刑事
    判決判處有期徒刑8月，減為有期徒刑4月，並諭知易科罰金
    之折算標準，復經本院97年度上易字第2081號刑事判決駁回
    上訴，於97年10月7 日判決確定，是抗告人於連續幫助常業
    詐欺罪刑（下稱前案）之緩刑期間，故意再犯業務侵占罪（
    下稱後案），並經宣告得易科罰金之有期徒刑之刑確定，足
    見其於緩刑期間內，未能確實遵守法律，且其所犯幫助常業
    詐欺罪刑甫經判決確定，復於數日再犯業務侵占犯行，顯見
    其未具悔改之心，仍心存僥倖並漠視法律規範，未改過遷善
    ，應認前案緩刑之宣告難收預期之效果，而有執行刑罰之必
    要。原審法院審酌抗告人所犯罪刑之案情後，認原確定判決
    之緩刑宣告未能收預期效果，且有執行刑罰的必要，認與刑
    法第75條之1第1項第2 款之規定相符，而撤銷抗告人之緩刑
    宣告，並諭知受刑人所犯連續幫助常業詐欺罪判處有期徒刑
    10月，應減為有期徒刑5 月，經核認事用法並無不合。抗告
    人抗告意旨所稱前案於96年3 月29日宣判，裁定書送達時必
    然超過後案之同年3 月31日之犯期，而指摘原審不當認定其
    後案犯行係在「緩刑宣告確定」之後云云，顯係曲解法律規
    定，片面為利己之解釋，尚難憑採。至抗告人所陳其單親撫
    育2 子，撤銷緩刑必造成家庭生活困境等節，核與上開緩刑
    宣告應否撤銷之法律上判斷無關，尚不足執為有利於抗告人
    之論據。
  (三)綜上，本件抗告人提起抗告，指摘原裁定不當，為無理由，
    應予駁回。
據上論結，依刑事訴訟法第412條，裁定如主文。
中    華    民    國    98    年    6     月    11    日
                  刑事第十庭    審判長法  官 楊炳禎
                                      法  官 陳春秋
                                      法  官 李春地
以上正本證明與原本無異。
不得再抗告。
                                      書記官 蘇秋
中    華    民    國    98    年    6     月    11    日


司法院資訊處製作；財團法人民間司法改革基金會備份。
